IDA LIM PEK

FULLSTACK UTVECKLARE



Profil

Motiverad och resultatorienterad individ med över 10 års erfarenhet inom detaljhandeln, där jag har utvecklat starka färdigheter i multitasking och stresstålighet.

Jag är målinriktad och snabblärd, vilket gör att jag snabbt anpassar mig till nya utmaningar. Jag har en passion för att överträffa förväntningar och bidrar gärna i både team- och självständiga arbetsmiljöer.

För närvarande studerar jag till fullstack-utvecklare, vilket ger mig en bred teknisk grund och möjlighet att lära mig olika aspekter av utveckling. Jag ser fram emot att identifiera och specialisera mig inom områden jag brinner för i framtiden.

Utbildning

2024 - pågående

- Fullstack utvecklare Open Source, ChasAcademy
- Studerande representant, ChasAcademy

2016 - 2017

Butikscheftrainee program, Axfood

2005 - 2008

- Natur/IT, IT-Gymnasiet Kista-Rissne
- Elevrådrespresentant, IT-Gymnasiet Kista-Rissne

Erfarenhet

2015 - pågående

Hemköp Mall of Scandinavia

- Varit brödansvarig, fruktansvarig och senaste kassaledare
- Har jobbat på alla avdelningar, inklusive manuella delar som konditori och storkök

2010 - 2015

Hemköp Hallonbergen

- Varit charkansvarig, och fruktansvarig
- Har jobbat på alla avdelningar, agerade även som ansiktet utåt för marknadsföring och sponsringar

2010 - 2010

Gröna Lund

- Enhetsansvarig för Godisboden
- Har jobbat på flera olika stationer och har diplom

Kontaktuppgifter

lim_ida@live.com 076 559 25 87

Språk

Svenska

...

Engelska

••••

Hobby

Matlagning och bak

Spel

Programmering

Födelsedatum

891009

Referenser

Olle Nyman

Lava Abdulkadir

Elize Turner

(kontaktuppgifter lämnas på begäran)

Meriter

Har truckkort

Diplom från studeranderepresentant